臺灣臺北地方法院簡易民事判決
                                     111年度店簡字第37號
原      告  莊靜婷  
被      告  溫演澄  

上列當事人間請求損害賠償事件，原告就本院110年度簡字第150
1號之刑事案件，提起本院110年度簡附民字第51號附帶民事訴訟
，經本院刑事庭移送前來，本院於民國111年2月15日言詞辯論終
結，判決如下：
    主      文
被告應給付原告新臺幣壹拾柒萬玖仟伍佰肆拾玖元，及自民國一
百一十年三月三日起至清償日止，按年息百分之五計算之利息。
原告其餘之訴駁回。
訴訟費用由被告負擔。
本判決原告勝訴部分得假執行；但被告如以新臺幣壹拾柒萬玖仟
伍佰肆拾玖元為原告預供擔保後，得免為假執行。 
原告其餘假執行之聲請駁回。
    事實及理由
一、按訴狀送達後，原告不得將原訴變更或追加他訴，但擴張或
    減縮應受判決事項之聲明者，不在此限，民事訴訟法第255
    條第1 項第3 款定有明文。查原告起訴時，原請求訴之聲明
    第1項：被告應給付原告新臺幣（下同）200,000 元，及自
    起訴狀送達之翌日起至清償日止，按年息百分之5計算之利
    息。嗣於民國111年2月15日言詞辯論變更訴之聲明第1項為
    ：被告應給付原告180,000元，，及自起訴狀送達之翌日起
    至清償日止，按年息百分之5計算之利息，核屬減縮應受判
    決事項之聲明，揆諸前揭說明，應予准許。
二、原告方面：被告主觀上應可預見出借自己金融帳戶供他人使
    用，其帳戶將可能作為該人收受、提領遭不法分子意圖為自
    己不法所有，施用詐術陷於錯誤後之民眾所交付存匯進入款
    項使用，該人提領後會產生遮斷金流以逃避國家追訴、處罰
    之效果（下稱洗錢）。仍基於縱使有此情形亦不違背其本意
    之幫助洗錢犯意，提供該帳戶之相關文件，以利洗錢之實行
    ，而於109年5、6月間，在7月28日下午1時前某時，在臺中
    市○區○○○道0段000號，將其所有之中國信託商業銀行股份有
    限公司(下稱中國信託)帳號000000000000000號帳戶（下稱
    系爭帳戶）存摺、提款卡及密碼提供予真實姓名年籍不詳之
    成年人「小張」使用，而幫助其利用系爭帳戶洗錢。嗣小張
    意圖為自己不法之所有，於109年7月28日向原告佯稱得透過
    新濠天地線上網站參與線上博弈得利，原告因而於錯誤，進
    而於同日晚間6時4分至7時23分間，接續匯款50,000元、50,
    000元、50,000元、9,549元、20,000元至系爭帳戶，且遭不
    詳人士提領挪移或轉入不明銀行帳戶。而幫助該人掩飾或隱
    匿犯罪所得去向，伊因而受有財產上損害，爰依侵權行為法
    律關係請求損害賠償，提起本件訴訟。並聲明：㈠被告應給
    付原告180,000元，及自起訴狀送達之翌日起至清償日止，
    按年息百分之5 計算之利息；㈡請准供擔保宣告假執行。
三、被告則答辯稱：上開款項確實已匯入被告提供之帳戶，但被
    告亦遭欺騙，被告於交付系爭帳戶時，裡面無任何款項，當
    時被告獲得25,000元。
四、本院之判斷：
  ㈠原告主張之事實，已經本院110年度簡字第1501號刑事判決所
    確認，有該刑事確定判決在卷可稽，且為被告不爭執，先堪
    認定。又原告遭被告所屬詐騙集團成員詐騙過程中，因陷於
    錯誤而匯款至對方指定帳戶內之款項，遭被告所屬詐騙集團
    詐騙179,549元等事實，業據上開刑案判決書附表一編號㈤部
    分認定明確，並有該案刑事判決1份在卷可參(參見本院卷第
    9頁至第20頁)核閱無誤，足見原告所述與事實相符，堪以採
    信。原告主張其因遭被告所屬詐騙集團成員共同詐騙，因而
    陷於錯誤，依對方指示匯款至對方指定帳戶內，而遭詐騙之
    款項合計179,549元乙情，堪以認定。
  ㈡按因故意或過失，不法侵害他人之權利者，負損害賠償責任
    。故意以背於善良風俗之方法，加損害於他人者亦同；數人
    共同不法侵害他人之權利者，連帶負損害賠償責任；不能知
    其中孰為加害人者，亦同；造意人及幫助人，視為共同行為
    人。負損害賠償責任者，除法律另有規定或契約另有訂定外
    ，應回復他方損害發生前之原狀；因回復原狀而應給付金錢
    者，自損害發生時起，加給利息；第一項情形，債權人得請
    求支付回復原狀所必要之費用，以代回復原狀；連帶債務之
    債權人，得對於債務人中之一人或數人或其全體，同時或先
    後請求全部或一部之給付，民法第184 條第1 項、第185 條
    、第213 條、第273 條1 項分別定有明文。本件被告將其所
    申辦之系爭帳戶，提供予詐欺集團作為詐騙原告之匯款帳戶
    ，致原告受有179,549元之損害，其提供系爭帳戶不詳之詐
    騙人士使用，對詐欺原告之行為提供助力，自構成幫助詐欺
    ；揆諸上開規定，自應視為共同侵權行為人而與該實施詐欺
    行為之不詳人士連帶賠償原告所受之損害。從而，原告主張
    被告應負侵權行為損害賠償責任，請求被告賠償179,549元
    ，為有理由，應予准許，逾此部分之請求則為無理由，應予
    駁回。
　㈢末按，遲延之債務，以支付金錢為標的者，債權人得請求依
    法定利率計算之遲延利息；應付利息之債務，其利率未經約
    定，亦無法律可據者，週年利率為百分之五；給付無確定期
    限者，債務人於債權人得請求時，經其催告而未為給付，自
    受催告時起，負遲延責任。其經債權人起訴而送達訴狀，或
    依督促程序送達支付命令，或為其他相類之行為者，與催告
    有同一之效力，民法第233 條第1 項、第203 條、第229 條
    第2 項分別定有明文。本件原告請求被告賠償之財產上損害
    ，此為以支付金錢為標的，原告自得請求被告給付自刑事附
    帶民事訴訟起訴狀繕本送達翌日即110年3月3日（參見審附
    民卷第11頁）起至清償日止，按年息百分之5計算之利息。
五、從而，原告依侵權行為法律關係，請求被告給付179,549元
    ，及自110年3月3日起至清償日止，按年息百分之5 計算之
    利息為有理由，應予准許。至原告逾此部份之請求，為無理
    由，應予駁回。 
六、本件事證已臻明確，兩造其餘攻擊防禦方法及所提證據，核
    與判決之結果不生影響，爰不一一論列，併此敘明。　　
七、本件原告勝訴部分係適用簡易程序為被告敗訴之判決，依民
    事訴訟法第427 條、第389 條第1 項第3 款之規定，應依職
    權宣告假執行；並依同法第392 條第2 項依職權為被告如預
    供擔保，得免為假執行之宣告。至原告敗訴部分，假執行之
    聲請即失其附麗，應併予駁回。
八、訴訟費用負擔之依據：民事訴訟法第79條。本件係刑事附帶
    民事訴訟，而由本院刑事庭移送民事庭者，依法不需徵收裁
    判費，且至本件言詞辯論終結時，亦未發生其他訴訟費用，
    故無從確定訴訟費用之數額。惟依法仍應依民事訴訟法第79
    條規定，諭知訴訟費用之負擔，以備將來如有訴訟費用發生
    時，得以確定其數額，併予敘明。 
中　　華　　民　　國　　111 　年　　3 　　月　　15　　日
                  臺灣臺北地方法院新店簡易庭
                              法  官  石蕙慈
以上正本係照原本作成。
對於本件判決如有不服，應於收受送達後20日內向本院提出上訴
書狀，上訴於本院合議庭，並按他造當事人之人數附具繕本。
如委任律師提起上訴者，應一併繳納上訴審裁判費。
中　　華　　民　　國　　111 　年　　3 　　月　　15　　日
                              書記官  徐子芹